臺灣臺中地方法院刑事判決                        九十一年度易緝字第二一五號
    公  訴  人  臺灣台中地方法院檢察署檢察官
    被      告  丙○○
右列被告因竊盜案件，經檢察官提起公訴（九十年度偵字第一六九四四號），本院判
決如左：
    主  文
丙○○連續結夥三人攜帶兇器毀越門扇而竊盜，處有期徒刑拾月，扣案之螺絲起子、
夾子剪各貳支、手電筒貳支及手套貳付，均沒收。
    事  實
一、丙○○素行不佳，前曾犯傷害罪（未構成累犯）及因違反毒品危害防制條例經執
    行觀察勒戒，詎仍不知悔改。丙○○、尹貴鴻（業經判處罪刑在案）及蔡銘池（
    業經判處罪刑在案）共同基於意圖為自己不法所有之概括犯意聯絡，由丙○○先
    行購買客觀上足以對人之生命、身體產生危害可供兇器使用之螺絲起子二支、夾
    子剪二支，及非可供兇器使用之手電筒二支、手套二付，作為犯罪工具，並由丙
    ○○選定作案目標，尹貴鴻駕駛其妹尹貴汾所有車牌號碼Ｂ６─２０３３號自用
    小客車搭載蔡銘池、丙○○二人共同作案。先後連續於民國（下同）九十年九月
    十七日凌晨四時許，結夥三人，攜帶前開螺絲起子、夾子剪等兇器，前往台中市
    西屯區○○路一之十號甲○○經營之宏加營造公司辦公室行竊，由丙○○在外把
    風，尹貴鴻持夾子剪毀壞屬於安全設備之門鎖後，與蔡銘池進入辦公室內行竊，
    於竊得聚寶盆一個、相機二台、鬧鐘一個及茶葉一點五公斤後開車離去。又連續
    於同日凌晨四時三十分許，前往台中市○○區○○路一號啟聰學校之實習大樓，
    由丙○○在外把風，尹貴鴻、蔡銘池各持一把夾子剪毀壞屬於安全設備之門鎖後
    入內竊得新台幣（下同）計二千九百八十元、高爾夫球具一組，而於竊取走道上
    掛圖時，為啟聰學校老師乙○○發覺，報警當場查獲，並在蔡銘池身上起出二千
    九百八十元；在上開自用小客車內起出聚寶盆一個、相機二台、鬧鐘一個及茶葉
    一點五公斤，扣得螺絲起子二支、夾子剪二支、手電筒二支及手套二付。詎尹貴
    鴻因懲治盜匪條例案件被判刑九年十一月十五日並通緝中，恐緝獲後被發監執行
    ，竟另行起意，於上開竊盜案被查獲時，冒用胞弟尹貴瀛之名應訊，並基於接續
    同一目的之犯意，先後接續於（１）、民國九十年九月十七日九時十分許、十三
    時十分許之第一次、第二次警訊筆錄上，偽造「尹貴瀛」名義之署押各壹枚（２
    ）、九十年九月十七日搜索扣押筆錄二份上，偽造「尹貴瀛」名義之署押共陸枚
    （３）、台中市警察局第四分局逮捕通知書上，偽造「尹貴瀛」名義之署押壹枚
    （４）、尹貴瀛口卡片上上，偽造「尹貴瀛」名義之署押壹枚（５）、九十年九
    月十七日上午九時二十五分許，在臺灣台中地方法院檢察署檢察官初訊筆錄上，
    偽造「尹貴瀛」名義之署押壹枚，足生損害於尹貴瀛之名譽及警政司法單位偵辦
    案件之正確性。嗣經該署檢察官於九十年九月十七日偵訊時，指揮警察帶同尹貴
    鴻供尹貴鴻父親尹幹卿；尹貴瀛女友張韞指認，尹貴鴻始坦承冒名一情，因而查
    獲。
二、案經台中市警察局第四分局報請臺灣臺中地方法院檢察署檢察官偵查起訴。
    理  由
一、訊據被告丙○○對於右揭事實固直承不諱，核與同案被告尹貴鴻、蔡銘池所供述
    及證人甲○○、乙○○、尹幹卿、張韞證述之情節相符，並有照片二十一紙、現
    場圖二張、贓物保管收據二紙附卷可稽，並有螺絲起子二支、夾子剪二支、手電
    筒二支及手套二付扣案可稽，然被告丙○○於審理中翻異前供，辯稱，扣按之螺
    絲起子二支、夾子剪二支、手電筒二支及手套二付非其所有云云。惟查前開扣案
    之物，被告丙○○於警訊中明確供稱係其所有等語（見偵查卷第二十一頁反面）
    ，同案被告尹貴鴻、蔡銘池亦供述稱前開扣案之物係被告丙○○所有等語（見偵
    查卷第十五頁反面、第十八頁反面、第八十頁正面）。是綜據上述，被告丙○○
    嗣雖於本院審理中翻異前供空言否認，所辯無非臨訟畏罪飾卸之詞，要無足採，
    事證已臻明確，被告丙○○犯行洵堪認定。
二、核被告丙○○所為，係犯刑法第三百二十一條第一項第二款、第三款、第四款加
    重竊盜罪。被告尹貴鴻、蔡銘池、丙○○等三人間就竊盜罪部分有犯意之聯絡及
    行為之分擔，均為共同正犯。又被告尹貴鴻、蔡銘池、丙○○等三人先後二次竊
    盜犯行，時間緊接，犯罪構成要件又復相同，顯係基於概括之犯意為之，為連續
    犯，爰依刑法第五十六條之規定以一罪論，並加重其刑。爰審酌被告丙○○犯罪
    之動機、目的、手段、品行不佳，詳如前述，此有台灣台中地方法院檢察署刑案
    資料查註紀錄表一份在卷可按、所生危害及犯罪後坦認罪愆，頗具悔意，惟犯罪
    後迄今仍未與被害人達成民事和解，取得諒解等一切情狀，量處如主文所示之刑
    ，以資懲儆。扣案之螺絲起子、夾子剪各貳支、手電筒貳支及手套貳付，均為被
    告等供犯罪所用之物，且屬被告丙○○所有，爰依法併予宣告沒收之。
據上論斷，應依刑事訴訟法第二百九十九條第一項前段、刑法第二十八條、第五十六
條、第三百二十一條第一項第二款、第三款、第四款、第三十八條第一項第二款，判
決如主文。
中      華      民      國    九十一    年      五      月     十七     日
                                        臺灣臺中地方法院刑事第四庭
                                            法  官      洪  俊  誠
右正本證明與原本無異。
如不服本判決，應於判決送達後十日內向本院提出上訴狀，上訴於臺灣高等法院臺中
分院(須附繕本)。
                                            書記官      胡  美  娟
中      華      民      國    九十一    年      五      月     十七     日
附錄論罪科刑實體法條文：
刑法第三百二十一條  (加重竊盜罪) ：
犯竊盜罪而有左列情形之一者，處六月以上五年以下有期徒刑：
一  於夜間侵入住宅或有人居住之建築物、船艦，或隱匿其內而犯之者。
二  毀越門扇、牆垣或其他安全設備而犯之者。
三  攜帶兇器而犯之者。
四  結夥三人以上而犯之者。
五  乘火災、水災或其他災害之際而犯之者。
六  在車站或埠頭而犯之者。
前項之未遂罰之。
